臺灣高雄地方法院刑事判決　　　　　　　　　　　　　九十三年度易字第八四一號
　　公　訴　人　臺灣高雄地方法院檢察署檢察官
　　被　　　告　辛○○
右列被告因竊盜案件，經檢察官提起公訴（九十三年度偵字第九八○號），及移
辦（九十三年偵字第四二三五號、第六○七三號、第一二○八○號），本院判決如左：
    主  文
辛○○共同連續攜帶兇器竊盜，處有期徒刑壹年，附表備註欄所示之扣案物品及未扣
案之千斤頂壹支，均沒收之。
    事  實
一、辛○○基於意圖為自己不法所有之概括犯意，分別與附表編號二之己○○、不詳
    真實姓名年籍之二成年男子及附表編號三之趙騰蛟基於共同之犯意聯絡，於附表
    所示之時間、地點，攜帶其所有可供兇器使用之工具，連續四次以附表所示之方
    法，竊取附表所示之物品（其中編號一、二部分未得手，編號三、四得手），嗣
    並有附表備註欄扣案物品在案可佐。
二、案經高雄縣政府警察局林園分局報請台灣高雄地方法院檢察署檢察官偵查起訴及
    移送併辦。
    理  由
一、訊據被告辛○○固坦承確有附表編號一、三、四所示之竊盜犯行，然矢口否認有
    何附表編號二所示之竊盜犯行，辯稱：伊未在該處行竊，僅在該處睡覺云云，另
    辯稱竊取附表編號三之物時，趙騰蛟並不知情云云。經查，（一）如附表所示之
    竊盜犯行，業據告訴人庚○○、戊○○、丙○○、丁○○指訴綦詳，並經證人莊
    啟琦、乙○○到庭證述明確，復有贓物領據、照片等在卷可按，另有附表備註欄
    所示之扣案物品在案可佐。（二）被告附表編號二所示之竊盜犯行，已經證人即
    共犯己○○於九十三年四月十三日第一次偵訊時供述明確，復於本院審理時經警
    拘提到庭結證屬實，雖證人己○○曾於同日第二次偵訊時改稱：被告並未參與行
    竊一節，然其已於本院審理時敘明：因第二次偵訊時，被告在庭且行竊後庭訊前
    已經認識被告，所以翻異前詞等語，核與本院核對同日第二次偵訊筆錄發現該次
    庭期其確與被告同庭訊問之情節相符，堪信為真，再己○○經本院曉諭偽證之罪
    責後，其當無在本院為虛偽陳述，甘冒刑事訴追之危險之可能，從而，證人己○○前開九十三年四月十三日第一次偵訊時之陳述及於本院審理時之證言顯較被告
    之辯解為可採。況參以查獲員警乙○○於偵查及本院審理時亦稱：查獲時被告沒
    在睡覺，身旁並有一些工具等語，益徵被告所辯係在該處睡覺一節不足採信，否
    則若被告僅進入該處睡覺為何身旁卻又置有工具，顯然與常理不符。（三）證人
    即查獲被告及趙騰蛟之員警莊啟琦於偵查中到庭證述：當時看見被告與趙騰蛟二
    人，他們一個人拿板手拆輪胎，另一人抱著輪胎放在機車上等語明確，再參以被
    告自陳：輪胎係伊拆下來的等語，可徵趙騰蛟係前開證人莊啟琦所述將輪胎搬上
    機車之人無訛，其有參與竊盜之犯行，堪以認定，又趙騰蛟於警詢中復稱：要將
    輪胎賣給舊貨商等語，趙騰蛟既知該輪胎為有價值之物，猶於被告以扣案之物及
    千斤頂拆卸輪胎時，出手搬運至二人所騎乘之車輛上，若謂其與被告無共同竊盜
    犯意之聯絡，誠難令人信為真實，是被告所辯，趙騰蛟不知情一節，已難採信。
    綜上，被告辯解不足採信，本件事證明確，被告犯行，已堪認定，應依法論科。
二、按刑法第三百二十一條第一項第三款之攜帶兇器竊盜罪，係以行為人攜帶兇器竊
    盜為其加重條件，此所謂之兇器，其種類並無限制，凡客觀上足以對人之生命、
    身體、安全構成威脅，具有危險性之兇器均屬之，且祇須行竊時攜帶此種具有危
    險性之兇器為已足，並不以攜帶之初有行兇之意圖，或確已用於行竊為必要（參
    照最高法院五十二年台上字第七一一號、七十九年台上字第五二五三號判例意旨
    ），查本件被告攜帶用以行竊如附表所示之工具，客觀上足以對他人生命、身體
    造成危險，已屬兇器，合先敘明。核被告於附表編號一之所為，係犯刑法第三百
    二十一條第二項、第一項第三款之攜帶兇器竊盜未遂罪、同法第三百零六條第一
    項之無故侵入他人附連圍繞土地罪，於附表編號二之所為，係犯同法第三百二十
    一條第二項、第一項第三款、第四款之結夥三人以上攜帶兇器竊盜未遂罪，於附
    表編號三之所為，係犯同法第三百二十一條第一項第三款之攜帶兇器竊盜罪，於
    附表編號四之所為，係犯同法第三百二十一條第一項第三款之攜帶兇器竊盜。被
    告於附表編號二之犯行與己○○、二名不詳真實姓名年籍成年男子間，於附表編
    號三犯行與趙騰蛟間，均具有犯意之聯絡及行為之分擔，皆為共同正犯。被告於
    附表編號一所犯之攜帶兇器竊盜未遂、無故侵入他人附連圍繞土地二罪間，有方
    法結果之牽連關係，應從一重之攜帶兇器竊盜未遂罪處斷。被告於附表編號一、
    二之竊盜犯行雖已著手於犯罪行為之實施，而未至完全置於其實力支配下之結果
    ，為未遂犯，酌依刑法第二十六條前段規定減輕其刑。被告先後四次竊盜犯行，
    時間緊接，方法相同，觸犯構成要件相同之罪名，顯係基於概括犯意為之，依連
    續犯規定論以攜帶兇器竊盜一罪，並依法加重其刑。被告雖曾於八十五年、八十
    六年間，均因違反麻醉藥品管理條例案件，分別經法院判處有期徒刑九月及有期
    徒刑七月確定，二者接續執行，甫於八十七年十二月二十日縮刑期滿執行完畢，
    詎其猶不知悔改，再犯本件竊盜案件，惟其尚不構成累犯，起訴書誤認被告迄至
    八十八年一月十九日始執行完畢而為累犯，已有未洽，應予敘明。公訴人雖僅就
    被告於附表編號一所示之竊盜犯行提起公訴，然檢察官就犯罪事實一部起訴者，
    其效力及於全部，本件被告於附表編號二、三、四所示之竊盜犯行，與前揭論罪
    科刑部分，有連續犯之裁判上一罪關係，已如前述，本院自應就此部分一併加以
    裁判。爰審酌被告犯罪之動機、目的、手段、智識程度、造成之危害，及犯後態
    度等一切情狀，量處如主文所示之刑。附表備註欄所示之扣案物品及附表編號二
    所示未扣案之千斤頂一支，均為被告或共犯所有且係供犯罪所用之物，已經被告
    及共犯趙騰蛟、己○○供述明確，爰依刑法第三十八條第一項第二款宣告沒收之
    。
據上論斷，應依刑事訴訟法第二百九十九條第一項前段、刑法第二十八條、第五十六
條、第三百二十一條第一項第三款、第三十八條第一項第二款，判決如主文。
本案經檢察官甲○○到庭執行職務。
中      華      民      國    九十三    年      八      月    二十三    日
                                臺灣高雄地方法院刑事第十四庭
                                    審判長法  官  李淑惠
                                          法  官  林俊寬
                                          法  官  黃呈熹
右正本證明與原本無異。
如不服本判決，應於判決送達後十日內，向本院提出上訴狀。
                                          書記官  梁瑜玲
【附錄本判決論罪科刑法條】
中華民國刑法第三百二十一條
犯竊盜罪而有左列情形之一者，處六月以上、五年以下有期徒刑：
一  於夜間侵入住宅或有人居住之建築物、船艦或隱匿其內而犯之者。
二  毀越門扇、牆垣或其他安全設備而犯之者。
三  攜帶兇器而犯之者。
四  結夥三人以上而犯之者。
五  乘火災、水災或其他災害之際而犯之者。
六  在車站或埠頭而犯之者。
前項之未遂犯罰之。
中    華    民    國      九十三      年      八      月      二十四      日
附表
 ┌──┬──────┬──────┬────────────┬────┐
 │編號│時間        │地點        │手段、失竊物品          │備註    │
 ├──┼──────┼──────┼────────────┼────┤
 │一  │九十三年一月│高雄縣大寮鄉│持客觀上足以威脅人之生命│(1)未遂  │
 │    │五日下午一時│翁園村翁園段│、身體及安全之鐵鎚一支、│(2)扣案物│
 │    │三十分許    │三三○七號（│鐵鑿子一支侵入上開土地，│品：鐵鎚│
 │    │            │該地上有建築│以鐵鎚敲打鐵鑿子拆卸物品│一支、鐵│
 │    │            │物，建築物所│之方式，竊取庚○○所有之│鑿子一支│
 │    │            │附連圍繞之土│五金白鐵片（長約六公尺、│        │
 │    │            │地邊界並圍有│價值約新台幣一萬元），嗣│        │
 │    │            │鐵絲網）    │因庚○○發覺有異，當場報│        │
 │    │            │            │請警方前來處理查獲，並扣│        │
 │    │            │            │得前開辛○○所有且係供犯│        │
 │    │            │            │罪所用之工具，辛○○始未│        │
 │    │            │            │得逞。                  │        │
 ├──┼──────┼──────┼────────────┼────┤
 │二  │九十三年二月│高雄縣鳥松鄉│與己○○、二名真實姓名年│(1)未遂  │
 │    │二十日下午十│鳥松村東山路│籍均不詳之成年男子（其中│(2)扣案物│
 │    │五時三十五分│二十七巷二十│一名綽號「阿秋」係己○○│品：手推│
 │    │            │五號（空屋）│友人，另一名係辛○○友人│車一台、│
 │    │            │            │）共同持客觀上足以威脅人│黑色籃子│
 │    │            │            │之生命、身體及安全之手推│一個、黑│
 │    │            │            │車一台、鐵釘撬一支、大榔│色旅行袋│
 │    │            │            │頭一支、小榔頭四支、鏟子│一個、鐵│
 │    │     │            │二支、扳手五支、鉗子四支│釘撬一支│
 │    │            │            │、美工刀一支、鐵剪二支、│、大榔頭│
 │    │            │            │倍力剪一支、鐵鋸一支、繩│一支、小│
 │    │            │            │索一卷、螺絲起子一支侵入│榔頭四支│
 │    │            │            │上址（侵入建築物部分未經│、鏟子二│
 │    │            │            │告訴），以前開工具拆卸物│支、扳手│
 │    │            │            │品之方式，推由己○○、「│五支、鉗│
 │    │            │            │阿秋」竊取戊○○所管領之│子四支、│
 │    │            │            │鋁門框、鋁窗框、鐵塊、鐵│美工刀一│
 │    │            │            │條，由辛○○及其友人竊取│支、鐵剪│
 │    │            │            │戊○○所管領之電盒（起訴│二支、倍│
 │    │            │            │書漏未記載鐵條、鐵塊、電│力剪一支│
 │    │            │            │盒，均應補充），嗣因警方│、鐵鋸一│
 │    │            │            │據報前往處理，當場查獲，│支、棉質│
 │    │            │            │並扣得渠等所有供犯罪所用│手套三個│
 │    │            │            │之前開工具及黑色籃子一個│、繩索一│
 │    │            │            │、黑色旅行袋一個、棉質手│捲、螺絲│
 │    │            │            │套三個、磨石一個，渠等始│起子一支│
 │    │            │            │未能得逞。              │、磨石一│
 │    │            │            │                        │個      │
 ├──┼──────┼──────┼────────────┼────┤
 │三  │九十三年三月│高雄縣鳳山市│與趙騰蛟共同持客觀上足以│(1)既遂  │
 │    │十八日上午九│國泰路與誠義│威脅人之生命、身體及安全│(2)扣案物│
 │    │時二十五分許│路口附近某處│之扳手一支、梅花起子一支│品：板手│
 │    │            │            │、千斤頂一支在上址，以千│一支、梅│
 │    │            │            │斤頂架起車子後再以前開板│花起子一│
 │    │            │            │手、起子拆卸物品之方式，│支      │
 │    │            │            │竊取丙○○所有ＮＷ—二八│        │
 │    │            │            │四一號自用小客車左後方輪│        │
 │    │            │            │胎一個得手，嗣因警方見渠│        │
 │    │            │            │二人形跡可疑，攔檢查獲，│        │
 │    │            │            │並扣得前開辛○○所有供犯│        │
 │    │            │            │罪所用之板手、起子（千斤│        │
 │    │            │            │頂未扣案）。            │        │
 ├──┼──────┼──────┼────────────┼────┤
 │四  │九十三年六月│高雄縣鳳山市│持客觀上足以威脅人之生命│(1)既遂  │
 │    │十四日下午二│中山東路一六│、身體及安全之大榔頭一支│(2)扣案物│
 │    │時許        │七號一樓（空│、活動板手一支、十字起子│品：大榔│
 │    │            │屋）        │二支、梅花板手二支、開口│頭一支、│
 │    │            │            │板手四支、鉗子二支、三角│活動板手│
 │    │            │            │板手二支、Ｔ型板手一支侵│一支、十│
 │    │        │            │入上址（侵入建築物部分未│字起子二│
 │    │            │            │經告訴），以前開工具拆除│支、梅花│
 │    │            │            │物品之方式，竊取丁○○所│板手二支│
 │    │            │            │有之Ｔ字型鋼架四支、Ｌ型│、開口板│
 │    │            │            │鋼架四支、腳鋼十四支、鐵│手四支、│
 │    │            │            │管三支、鐵片一片（價值共│鉗子二支│
 │    │            │            │約二千元），嗣經警方於高│、三角板│
 │    │            │            │雄縣鳳山市○○路七之一號│手二支、│
 │    │            │            │廢棄物資源回收廠查獲，並│Ｔ型板手│
 │    │            │            │扣得前開辛○○所有且係供│一支    │
 │    │            │            │犯罪所用之工具。        │        │
 └──┴──────┴──────┴────────────┴────┘
